【裁判字號】    89,易,2337
【裁判日期】    890818
【裁判案由】    毒品危害防制條例
【裁判全文】
臺灣臺中地方法院刑事判決      八十九年度易字第二三三七號
    公  訴  人  臺灣臺中地方法院檢察署檢察官
    被      告  甲○○
右列被告因毒品危害防制條例案件，經檢察官提起公訴 (八十九年度毒偵字第三三八
二號)，本院判決如左︰
    主      文
甲○○連續施用第二級毒品，累犯，處有期徒刑柒月。
    事      實
一、甲○○前因施用毒品案件，經臺灣嘉義地方法院以八十七年度毒聲字第九號裁定
    送觀察、勒戒後，認無繼續施用毒品之傾向，由臺灣嘉義地方法院檢察署檢察官
    於八十七年六月十九日以八十七年度偵字第三一九０號不起訴處分確定；復不知
    悔改，又因施用第二級毒品，經依同法院以八十七年度毒聲字第六三０號裁定送
    觀察、勒戒，認有繼續施用毒品之傾向，經同署檢察官聲請裁定送強制戒治並起
    訴，起訴部份已於八十八年三月十三日（起訴書誤載為八十八年二月二十四日）
    判處有期徒刑五月，如易科罰金，以三百元折算一日確定，並於八十八年十二月
    二十九日入監執行完畢；而強制戒治部分則於八十九年一月十三日執行完畢。惟
    甲○○於強制戒治執行完畢後，故態復萌，明知安非他命已列為毒品危害防制條
    例第二條第二項第二款所稱之第二級毒品，又基於概括之犯意，由綽號「阿宏」
    之年籍、姓名均不詳之男子處取得第二級毒品安非他命後，即自八十九年三月間
    （起訴書漏載此開始時間）起至同年五月十日（起訴書誤載為五月九日）凌晨三
    時許止，連續在嘉義縣溪口鄉本厝村四厝子十三之九號住處、嘉義市某朋友住處
    及雲林縣北港鎮媽祖廟附近等地，將第二級毒品安非他命置入吸食器內或鋁箔紙
    上以火點燃燒烤產生煙霧之方式吸食，施用時間不定，有時一日約三至四次，有
    時數日一次。嗣於八十九年五月十日上午七時許，與友人黃紋屏（另案由檢察官
    偵辦中）駕駛車號Ｃ五－四三０七之自用小客車，行經國道高速公路后里收費站
    北向處為警查獲，並在上開車內後座紙盒內扣得黃紋屏所有之海洛因、安非他命
    、注射針筒、吸食器具、玻璃管、電子磅秤、小分裝袋、橡皮筋、小剪刀、美娜
    水、工具夾、透氣膠帶等物。
二、案經內政部警政署國道公路警察局第三警察隊報請臺灣臺中地方法院檢察署檢察
    官偵查起訴。
    理  由
一、前揭事實，業據被告甲○○分別於偵訊及本院審理時坦承不諱，且被告為警查獲
    後所採集之尿液，經送檢驗結果，呈甲基安非他命陽性反應，有法務部調查局檢
    驗通知書一紙附卷可稽，事證明確，被告之犯行洵堪認定。
二、按安非他命屬毒品危害防制條例第二條第二項第二款所指之第二級毒品，合先敘
    明。被告前因施用毒品案件，經臺灣嘉義地方法院以八十七年度毒聲字第九號裁
    定送觀察、勒戒後，認無繼續施用毒品之傾向，由臺灣嘉義地方法院檢察署檢察
    官於八十七年六月十九日以八十七年度偵字第三一九０號不起訴處分確定；復不
    知悔改，又因施用第二級毒品，經依同法院以八十七年度毒聲字第六三０號裁定
    送觀察、勒戒，認有繼續施用毒品之傾向，經同署檢察官聲請裁定送強制戒治並
    起訴，起訴部份已於八十八年三月十三日判處有期徒刑五月，如易科罰金，以三
    百元折算一日確定，並於八十八年十二月二十九日入監執行完畢；而強制戒治部
    分則於八十九年一月十三日執行完畢，有臺灣臺中地方法院檢察署刑案資料查註
    紀錄表一份在卷足憑。被告三犯施用毒品案件，核其所為係犯同條例第十條第二
    項之施用第二級毒品罪。其持有毒品之行為，意在供己施用，故持有之低度行為
    ，應為施用之高度行為所吸收，不另論罪。被告先後多次施用第二級毒品安非他
    命之犯行，時間緊接，且觸犯構成要件相同之罪，顯係基於概括犯意反覆為之，
    應依刑法第五十六條連續犯之規定，論以一罪，並加重其刑。再被告因施用第二
    級毒品，經臺灣臺中地方法院於八十八年三月十三日判處有期徒刑五月，如易科
    罰金，以三百元折算一日確定，甫於八十八年十二月二十九日入監執行完畢，有
    上開刑案資料查註紀錄表在卷可考，其於執行完畢後五年內，再犯本件有期徒刑
    以上之罪，係累犯，應依法遞加重其刑。次查被告因施用毒品犯行，經觀察、勒
    戒後，猶不加克制，故態復萌，再施用毒品不輟，無視於毒品對於自身健康之戕
    害及國家對於杜絕毒品犯罪之禁令，惡性非輕，惟審酌被告犯後坦承犯行，態度
    尚佳，及施用毒品者均具有相當程度之生理成癮性及心理依賴性，戒除不易，且
    犯罪心態亦與一般刑事犯罪之本質不同，非難性較低等一切情狀，量處如主文所
    示之刑，以資懲儆。
三、至扣案之海洛因、安非他命等物，被告雖於偵查中坦承其中安非他命二包為其所
    有，惟於本院審理時則改稱：查獲物品均為黃紋屏所有，伊在偵查中承認，係因
    黃紋屏說要伊擔一部分，他自己也擔一部份，結果後來他都不承認等語。惟查：
    扣案之上開物品係在車內後座紙盒內所查獲，有本案內政部警政署國道公路警察
    局第三警察隊之報告書在卷可參，顯見該等物品應屬同一人所有；而警方嗣後將
    該等物品送內政部警政署刑事警察局鑑定指紋，發現其中分裝袋及筆記本有黃紋
    屏之指紋，有該局鑑驗通知書一紙附卷可稽，足認被告辯稱該等物品非伊所有等
    語，應屬可採。此外復查無其他積極之證據足以證明該等物品為被告犯罪所用或
    供犯罪預備之物。按毒品雖屬違禁物，依毒品危害防制條例第十八條第一項前段
    之規定，不問屬於犯人所有，固應沒收銷燬之，然沒收係從刑之一種，且與主刑
    具有從屬關係，自應依附主刑而宣告。本件扣案物品既非被告所有或持有，已如
    前述，核與被告之犯行無關，自不得在本案宣告沒收銷燬，附此敘明。
四、據上論斷，應依刑事訴訟法第二百九十九條第一項前段，毒品危害防制條例第十
    條第二項、第二十條第三項前段，刑法第十一條前段、第五十六條、第四十七條
    ，判決如主文。
中    華    民    國    八十九      年      八      月        十八      日
                                      臺灣臺中地方法院刑事第七庭
                                          法  官    劉  錫  賢
右正本證明與原本無異。
如不服本判決，應於判決送達後十日內向本院提出上訴狀，上訴於臺灣高等法院臺中
分院( 須附繕本 )。
                                          書記官
中    華    民    國    八十九      年      八      月        十八      日
附錄論罪科刑之法條︰
毒品危害防制條例第十條第二項：
施用第二級毒品者，處三年以下有期徒刑。


司法院資訊處製作；財團法人民間司法改革基金會備份。
